臺灣高等法院高雄分院刑事裁定　　　　　96年度毒抗字第13號
抗　告　人
即　被　告　甲○○
　　　　　　　　　　（現在高雄看守所附設勒戒所勒戒中）
上列抗告人因毒品危害防制條例聲請強制戒治案件，不服臺灣高
雄地方法院中華民國96年1 月18日裁定（96年度毒聲字第65號）
，提起抗告，本院裁定如下：
    主  文
抗告駁回。
    理  由
一、抗告意旨略以：抗告人甲○○於民國（以下同）87年間，曾
    經台灣高雄地方法院裁定送觀察勒戒，因認為有繼續施用毒
    品之傾向，再經裁定強制戒治1 年，因毒品危害防制條例規
    定，受強制戒治者，於期間內再犯施用毒品時，應再宣告其
    徒刑，而不必再強制戒治，是抗告人再犯應直接判刑，原審
    裁定再送強制戒治有違誤等語。
二、按依前項規定為觀察勒戒或強制戒治執行完畢釋放後，5 年
    後再犯第10條之罪者，適用本條前二項之規定，毒品危害防
    制條例第20條第3 項定有明文。是前次觀察勒戒或強制戒治
    執行完畢釋放，5 年後再犯毒品危害防制條例第10條之施用
    毒品罪者，仍應適用同條（第10條）第1 、2 項之規定由檢
    察官先聲請法院裁定送觀察、勒戒，並於經觀察、勒戒後，
    認有繼續施用毒品之傾向者，再由檢察官聲請法院裁定令入
    戒治處所施以強制戒治，其期間為6 個月以上，至無繼續強
    制戒治之必要為止，但最長不得逾1 年。
三、經查：本件抗告人甲○○曾於民國（以下同）87年間因施用
    毒品案件，經臺灣高雄地方法院依職權裁定送觀察、勤戒，
    因認有繼續施用毒品之傾向，施以強制戒治，至87年12月9
    日停止戒治（所餘期間付保護管束），嗣於88年7 月21日因
    保護管束期滿釋放，有臺灣高等法院被告前案紀錄表附卷可
    稽。其於前次觀察、勒戒或強制戒治執行完畢釋放後，於5
    年後之民國95年間，又再因涉嫌本件施用第一級毒品海洛因
    及第二級毒品安非他命案件案件，因已逾5 年再犯，由原審
    法院依臺灣高雄地方法院95年度毒聲字第1952號聲請，裁定
    將抗告人甲○○送臺灣高雄看守所附設勒戒處所施以觀察、
    勒戒後，認有繼續施用毒品之傾向（參臺灣高雄看守所附設
    勒戒處所函送之有無繼續施用毒品傾向證明書），再由檢察
    官聲請原審法院裁定將抗告人甲○○令入戒治處所施以強制
    戒治，其期間為6 個月以上，至無繼續強制戒治之必要為止
    ，但最長不得逾1 年，經核於法並無不合，抗告人甲○○以
    其前於87年間曾強制戒治，於期間內再犯施用毒品時，應逕
    直接判刑，不必再送強制戒治云云，因抗告人甲○○是前強
    制戒治滿已逾5 年後再犯，依法仍應再予強制戒治，其抗告
    為無理由，應予駁回。
四、據上論斷，應依刑事訴訟法第412條，裁定如主文。
中　　華　　民　　國　　96　　年　　3 　　月　　8 　　日
            刑事第六庭  審判長法  官  王憲義
                              法  官  李璧君
                              法  官  張盛喜
以上正本證明與原本無異。
不得再抗告。
中　　華　　民　　國　　96　　年　　3 　　月　　8 　　日
                              書記官  林明威
